【裁判字號】    92,訴,481
【裁判日期】    921128
【裁判案由】    違反槍砲彈藥刀械管制條例
【裁判全文】
臺灣屏東地方法院刑事判決                          九十二年度訴字第四八一號
    公  訴  人  臺灣屏東地方法院檢察署檢察官
    被      告  甲○○
    選任辯護人  蔡將葳
右被告因違反槍砲彈藥刀械管制條例案件，經檢察官提起公訴（九十二年度偵字第四
八四六號），本院裁定改依簡式審判程序，判決如左：
     主  文
甲○○未經許可，寄藏槍砲之主要組成零件，處有期徒刑捌月，併科罰金新臺幣伍萬
元，罰金如易服勞役，以參佰元即新臺幣玖佰元折算壹日，扣案之點二二制式子彈肆
拾肆顆、克拉克彈匣（底部號碼ＧＬＯＣＫ３２０６）壹個，均沒收。又未經許可持
有其他可發射子彈具殺傷力之改造手槍，處有期徒刑壹年肆月，併科罰金新臺幣拾萬
元，罰金如易服勞役，以參佰元即新臺幣玖佰元折算壹日，扣案之仿貝瑞塔Ｍ八四改
造手槍（含彈匣，槍枝管制編號0000000000號）、仿西德Ｐ二二０改造手
槍（含彈匣，槍枝管制編號0000000000號）各壹枝，均沒收。又未經許可
，持有子彈，處有期徒刑參月，併科罰金新臺幣參萬元，罰金如易服勞役，以參佰元
即新臺幣玖佰元折算壹日，扣案之九０制式子彈壹顆，均沒收。應執行有期徒刑貳年
，併科罰金新臺幣拾伍萬元，罰金如易服勞役，以參佰元即新臺幣玖佰元折算壹日，
扣案之點二二制式子彈肆拾肆顆、克拉克彈匣（底部號碼ＧＬＯＣＫ３２０６）壹個
、仿貝瑞塔Ｍ八四改造手槍（含彈匣，槍枝管制編號0000000000號）、仿
西德Ｐ二二０改造手槍（含彈匣，槍枝管制編號0000000000號）各壹枝、
九０制式子彈壹顆，均沒收。
     事  實
一、甲○○明知具殺傷力之槍、彈及槍砲之主要組成零件，未經許可不得寄藏及持有
    ，仍於(一)民國九十年九月間，在屏東市○○路○段七二０號住處，受黃子宜（已
    死亡）之託，收受點二二制式子彈四十四顆及克拉克三二０六彈匣一個而代為寄
    藏於該住處。又於(二)九十一年七月間，在屏東市○○路一七二號王文通經營之模
    型玩具槍枝店，以不詳之價格購買具殺傷力之仿貝瑞塔Ｍ八四改造手槍（含彈匣
    ）、仿西德Ｐ二二０改造手槍（含彈匣）各一枝而持有之。另於(三)九十一年七、
    八月間，在上開住處，向一名居住於岡山地區不詳姓名男子取得制式九０子彈二
    顆而持有之。嗣於九十一年八月三十日十一時十分許，為警於上揭處所查獲，並
    扣得點二二制式子彈四十四顆、克拉克彈匣一個、仿貝瑞塔Ｍ八四改造手槍、仿
    西德Ｐ二二０改造手槍（均含彈匣）各一枝、九０制式子彈二顆。
二、案經高雄市警察局三民第二分局移送臺灣屏東地方法院檢察署檢察官偵查起訴。
     理  由
一、訊據被告對於右揭犯罪事實，皆已坦承不諱，另扣案之手槍及子彈，經內政部警
    政署刑事警察局鑑定，認：仿貝瑞塔Ｍ八四手槍一枝（含彈匣，槍枝管制編號0
    000000000），係由仿ＢＥＲＥＴＴＡ廠半自動手槍製造之金屬玩具手
    槍，更換土造金屬槍管改造而成之改造手槍，機械性能良好，可擊發適用子彈，
    具殺傷力；仿西德Ｐ二二０手槍一枝（含彈匣，槍枝管制編號00000000
    00），係由仿ＳＩＧ  ＳＡＵＥＲ廠半自動手槍製造之金屬玩具手槍，更換土
    造金屬滑套、土造金屬槍管改造而成之改造手槍，可擊發適用子彈，具殺傷力；
    點二二子彈四十四顆，均係口徑０．二二吋制式子彈，均具殺傷力；九０子彈二
    顆，均係由口徑九ｍｍ制式子彈將彈頭截短改造而成，採樣一顆試射，可擊發，
    具殺傷力。有刑鑑字第０九一０二五三０五０號鑑定書一份在卷可稽。另扣案之
    克拉克彈匣，依上開內政部警政署刑事警察局鑑定書認屬制式彈匣，而同一彈匣
    經法務部調查局鑑定後，雖以奧地利ＧＬＯＣＫ  ＧＥＳＭＢＨ廠槍枝型錄所生
    產之手槍型號為ＧＬＯＣＫ後接續二碼阿拉伯數字，尚未見有四碼阿拉伯數字手
    槍型號，且送鑑定彈匣與制式ＧＬＯＣＫ槍枝使用之彈匣比較，二者除長、寬
    相同外，其餘各面均有差異，實際模擬操作，送鑑彈匣能適用於制式ＧＬＯＣＫ
    １９等槍枝，但較粗糙，裝彈不順暢，為加長型彈匣，而認不屬制式彈匣，惟該
    局仍認彈匣精密度不需太高，送鑑彈匣仍能適用於制式ＧＬＯＣＫ、等槍枝
    ，有該局調科參字第０９２００３２２０３０號鑑定通知書一份在卷為憑。是不
    論扣案之克拉克彈匣是否為制式，仍屬手槍之主要組成零件無疑。本案事證已明
    ，被告犯行洵堪認定。
二、核被告所為犯罪事實(一)部分，係犯槍砲彈藥刀械管制條例第十二條第四項、第十
    三條第四項之罪。被告以一行為，同時寄藏子彈及彈匣，觸犯構成要件不同之罪
    名，為想像競合犯，應從一重之槍砲彈藥刀械管制條例第十三條第四項論處。被
    告所為犯罪事實(二)及(三)部分，係分別犯槍砲彈藥刀械管制條例第十一條第四項、
    第十二條第四項之罪。被告所犯上開三罪，犯意各別，行為不同，應分論併罰。
    爰審酌被告並無前科，素行尚佳，且犯後亦能坦認犯行，態度良好，惟被告持有
    及寄藏之槍彈數量不少，對社會已造成相當之危害等情狀，分別量處如主文所示
    之刑，罰金刑部分諭知易服勞役之折算標準，併定其應執行之刑。扣案之點二二
    制式子彈四十四顆、克拉克彈匣一個、仿貝瑞塔Ｍ八四改造手槍、仿西德Ｐ二二
    ０改造手槍（均含彈匣）各一枝、九０制式子彈一顆（另一顆送鑑時試射，已滅
    失），均依法宣告沒收。另被告之選任辯護人雖以被告自始即坦承犯行，且又無
    不法前科為由，請求為緩刑之宣告，惟是否宣告緩刑，除符合未曾受有期徒刑以
    上刑之宣告外，尚須受法律秩序之理念、法律感情及慣例等所規範，本案被告無
    故持有及寄藏之槍彈數量不少，對社會治安明顯造成相當程度之危害，倘逕予宣
    告緩刑，恐有輕重失衡之現象，故認不宜為緩刑之宣告，附此敘明。
據上論斷，應依刑事訴訟法第二百九十九條第一項前段、第二百七十三條之一第一項
、槍砲彈藥刀械管制條例第十一條第四項、第十二條第四項、第十三條第四項、刑法
第十一條前段、第五十五條、第五十一條第五款、第七款、第四十二條第二項、第三
十八條第一項第一款、罰金罰鍰提高標準條例第二條、現行法規所定貨幣單位折算新
臺幣條例第二條，判決如主文。
本案經檢察官林津鋒到庭執行職務
中      華      民      國     九十二     年     十一    月    二十八   日
                                      臺灣屏東地方法院刑事第一庭
                                          法  官    包梅真
右正本證明與原本無異。
如不服本判決應於收受本判決送達後十日內向本院提出上訴書狀，其未敘述上訴理由
者，並得於提起上訴後十日內向本院補提理由書狀（均須按他造當事人之人數附繕本
 ）「切勿逕送上級法院」
                                          書記官    滕一珍
中      華      民      國     九十二     年     十一    月    二十八   日
附錄法條：
槍砲彈藥刀械管制條例第十一條第四項
未經許可，持有、寄藏或意圖販賣而陳列第一項所列槍砲者，處一年以上
七年以下有期徒刑，併科新臺幣七百萬元以下罰金。
槍砲彈藥刀械管制條例第十二條第四項
未經許可，持有、寄藏或意圖販賣而陳列子彈者，處五年以下有期徒刑，
併科新台幣三百萬元以下罰金。
槍砲彈藥刀械管制條例第十三條第四項
未經許可，持有、寄藏或意圖販賣而陳列第一項所列零件者，處六月以上
五年以下有期徒刑，併科新台幣三百萬元以下罰金。


司法院資訊處製作；財團法人民間司法改革基金會備份。
